Minutes et répertoires du notaire Philippe II COTHEREAU, janvier 1578 - 21 octobre 1613 (étude XXIX)
Archives nationales
- Minutes de Philippe II COTHEREAU, janvier 1578 - décembre 1613; MC/ET/XXIX/62 - MC/ET/XXIX/132
  - Minutes. 1583, MC/ET/XXIX/75; registre. Document détérioré.
    - Contrat de mariage entre Robert Charpentier, demeurant à Paris, rue des Gravilliers, paroisse Saint-Nicolas-des-Champs, maître patenôtrier et Antoinette Noblet, demeurant à Paris, Marché-Palu, paroisse Saint-Germain-le-Veil, 32 ans, orpheline de père, fille d'un menuisier qui demeurait à Troyes, servante., 2 juillet 1583; MC/ET/XXIX/75
      contrat de mariage; Gravilliers (rue des); Troyes (Aube); Charpentier, Robert; Noblet, Antoinette; tabletier; menuisier; employé de maison
    - Contrat de mariage entre Nicolas de Reutilly, demeurant à Paris, à la boucherie de Gloriette, marchand et Katherine Faugeron, demeurant à Paris, rue de la Vieille-Draperie, mineure, orpheline de père, fille d'un maître ceinturier, assistée de sa mère., 13 juillet 1583; MC/ET/XXIX/75
      contrat de mariage; Vieille-Draperie (rue de la); Reutilly, Nicolas de; Faugeron, Katherine; commerçant; maroquinier
    - Contrat de mariage entre Claude Dalibon, demeurant à Saint-Marcel, rue de Lourcine, paroisse Saint-Hippolyte, savetier et Jeanne Breton, demeurant à Paris, rue de la Calendre, en la Cité, orpheline de père, fille d'un laboureur qui demeurait à Troyes, servante., 14 juillet 1583; MC/ET/XXIX/75
      contrat de mariage; Saint-Marcel (faubourg); Lourcine (rue de); Calandre (rue de la); Troyes (Aube); Dalibon, Claude; Breton, Jeanne; bottier; agriculteur; employé de maison
    - Contrat de mariage entre Nicolas Mustel, demeurant à Saint-Germain-des-Près, Grand-rue, paroisse Saint-Sulpice, 27 ans et plus, usant de ses droits, orphelin de mère et de père, fils d'un docteur en médecine en l'Université de Paris, clerc servant les Finances et Jeanne Rollant, 26 ans, dame de soi, usant de ses droits, orpheline de père, fille d'un marchand de vins qui demeurait à Orléans., 20 juillet 1583; MC/ET/XXIX/75
      contrat de mariage; Saint-Germain-des-Prés (rue); Orléans (Loiret); Mustel, Nicolas; Rollant, Jeanne; docteur d'université; commerçant
    - Contrat de mariage entre Jacques Jacquemain, demeurant à Paris, rue Neuve-Notre-Dame, paroisse Saint-Christophe, orphelin de mère et de père, fils d'un orfèvre qui demeurait à Lyon et Magdeleine Bauldry, 25 ans, jouissant de ses droits, orpheline de mère et de père, fille d'un manouvrier., 27 août 1583; MC/ET/XXIX/75
      contrat de mariage; Neuve-Notre-Dame (rue); Lyon (Rhône); Jacquemain, Jacques; orfèvre; journalier
    - Contrat de mariage entre André Houldayer, 25 ans, orphelin de mère et de père, fils d'un avocat au Mans, praticien au Palais du Mans et Françoise Guenayre, demeurant à Chaumont-en-Bassigny, rue de la Chapelle, paroisse Saint-Jean, mineure, orpheline de père, fille d'un secrétaire de la Chambre du Roi élu à Chaumont-en-Bassigny., 28 août 1583; MC/ET/XXIX/75
      contrat de mariage; Houldayer, André; Guenayre, Françoise; avocat; juriste; secrétaire du roi (Ancien Régime); officier de la Chambre du roi (Ancien Régime)
    - Contrat de mariage entre Jean-Pierre de Villeneuve, né à Rome, hommes d'armes des Ordonnances du Roi en la compagnie de Monseigneur de Fargis, gouverneur du maine et Perrette Lefebvre, veuve d'un notaire au Châtelet de Paris., 4 octobre 1583; MC/ET/XXIX/75
      Enregistrement dans les registres de l'insinuation du Châtelet de Paris: Y127, fol.297, samedi 15 février 1586
      contrat de mariage; Rome (Italie); Villeneuve, Jean-Pierre de; Lefebvre, Perrette; notaire
    - Contrat de mariage entre Jean Beauplaict, demeurant à Saint-Germain-des-Prés, Grand-rue, paroisse Saint-Sulpice, cordonnier et Marye Regnier, 20 ans environ, usant de ses droits, orpheline de mère et de père, fille d'un marchand à Mamers, près du Mans., 13 novembre 1583; MC/ET/XXIX/75
      contrat de mariage; Saint-Germain-des-Prés (rue); Beauplaict, Jean; Regnier, Marye; cordonnier; commerçant
    - Contrat de mariage entre Jean Desters, demeurant à Paris, rue mont Saint-Hilaire, paroisse Saint-Etienne-du-Mont, maître boulanger et Geneviève Duval, demeurant à Paris, Marché neuf de l'Herberie, paroisse Saint-Germain-le-Vieil, assistée de son père, maître cordonnier., 27 novembre 1583; MC/ET/XXIX/75
      contrat de mariage; Desters, Jean; Duval, Geneviève; boulanger; cordonnier
    - Contrat de mariage entre Nicolas Fournier, clerc d'un avocat en Parlement et Catherine Debrye, demeurant à Paris, rue de la Savonnerie, paroisse Saint-Jacques-de-la-Boucherie, mineure, orpheline de mère et de père, fille d'un marchand mercier au Palais, assistée de son tuteur curateur, marchand., 30 novembre 1583; MC/ET/XXIX/75
      contrat de mariage; Savonnerie (rue de la); Fournier, Nicolas; Debrye, Catherine; commerçant; commerçant
    - Contrat de mariage entre Claude Jarlet, demeurant à Meaux, rue de la Halle, paroisse Notre-Dame-de-Chages, sergent au magasin, bailliage et élection de Meaux et Charlotte Charpentier, usant de ses droits, orpheline de mère et de père, marchand de vins qui demeurait à Paris., 9 décembre 1583; MC/ET/XXIX/75
      contrat de mariage; Jarlet, Claude; Charpentier, Charlotte; commerçant
    - Contrat de mariage entre Jean Gousse, demeurant à Paris, rue des Bernardins, paroisse Saint-Nicolas-du-Chardonneret, maître savetier et Françoyse Arnoul, demeurant à Paris, en face des Carmes, paroisse Saint-Etienne- du-Mont, veuve d'un maître cuisinier., 27 décembre 1583; MC/ET/XXIX/75
      contrat de mariage; Bernardins (rue des); Gousse, Jean; Arnoul, Françoyse; bottier; cuisinier
  - Minutes. 1584, janvier - 1584, juin, janvier 1584 - juin 1584; MC/ET/XXIX/76; registre
  - Minutes. 1585, janvier - 1585, juin, janvier 1585 - juin 1585; MC/ET/XXIX/77; registre
  - Minutes. 1585, juillet - 1585, décembre, juillet 1585 - décembre 1585; MC/ET/XXIX/78; registre
  - Minutes. 1586, janvier - 1586, juin, janvier 1586 - juin 1586; MC/ET/XXIX/79; registre
  - Minutes. 1586, juillet - 1586, décembre, juillet 1586 - décembre 1586; MC/ET/XXIX/80; registre
    Plus un inventaire du 27 octobre 1586.
  - Minutes. 1587, janvier - 1587, mai, janvier 1587 - mai 1587; MC/ET/XXIX/81; registre. Document détérioré.
  - Minutes. 1587, juillet - 1587, décembre, juillet 1587 - décembre 1587; MC/ET/XXIX/82; registre
  - Minutes. 1588, janvier - 1588, juin, janvier 1588 - juin 1588; MC/ET/XXIX/83; registre
  - Minutes. 1588, juillet - 1588, décembre, juillet 1588 - décembre 1588; MC/ET/XXIX/84; registre
  - Minutes. 1589, janvier - 1589, juin, janvier 1589 - juin 1589; MC/ET/XXIX/85; registre
    - Contrat de mariage entre honorable personne Jean de Saint Germain, âgé de 25 ans, marchand, maître apothicaire et épicier, demeurant rue Saint-Sébastien, paroisse Saint-Sébastien, fils d'honorable homme Jean de Saint Germain, marchand, maître apothicaire et épicier, demeurant rue Saint-Sébastien et de Catherine Berrier, d'une part, et honorable femme Marie de Roussillon, veuve, demeurant rue de la Calandre, paroisse Saint-Germain le Vieil, fille de Matthieu de Roussillon, bourgeois de Paris, maître chirurgien, d'autre part., 22 janvier 1589; MC/ET/XXIX/85
      Mariages à Paris de 1570 à 1635 (4550 actes), relevés effectués sous la dir. de Roland Mousnier, v. 1960-1976 (voir contexte dans le Plan d’orientation général - Notaires de Paris, guides thématiques du Minutier).
      Date de révision: 2010
      Date de création de la notice: 2007
      contrat de mariage; Calandre (rue de la); Saint-Sébastien (rue); Berrier, Catherine; Roussillon, Marie de; Roussillon, Matthieu de; Saint-Germain, Jean de; chirurgien; commerçant; commerçant; pharmacien
    - Contrat de mariage entre honorable personne Sébastien Lempereur, marchand de drap de soie, demeurant devant l'Hôtel Dieu, paroisse Saint-Germain, fils d'honorable personne Mathurin Lempereur, bourgeois de la ville de Tours, marchand, et de dame Françoise Houldry, d'une part, et honorable femme Gabrielle Choart, veuve, demeurant au coin du Marché Palu, paroisse Saint-Germain, d'autre part., 26 janvier 1589; MC/ET/XXIX/85
      contrat de mariage; Hôtel-Dieu; Tours (Indre-et-Loire); Choart, Gabrielle; Houldry, Françoise; Lempereur, Mathurin; Lempereur, Sébastien; commerçant; tisserand
    - Contrat de mariage entre Jean Lucas, compagnon laitier, demeurant rue de la Calandre, paroisse Saint-Germain, d'une part, et Catherine Rousseau, veuve, demeurant rue de la Calandre, fille de Pierre Rousseau, maître laitier, demeurant rue de la Calandre et de Ambroise Duquesnoy, d'autre part., 29 janvier 1589; MC/ET/XXIX/85
      contrat de mariage; Calandre (rue de la); Duquesnoy, Ambroise; Lucas, Jean; Rousseau, Catherine; Rousseau, Pierre; crémier
    - Contrat de mariage entre Pierre Dumont, maître peignier et tablettier, demeurant rue de la Juiverie, paroisse Saint-Martial, fils de Simon Dumont, décédé, passementier boutonnier, et de Marie Huchet, d'une part, et Claude Gouppil, veuve, demeurant Marché Neuf, d'autre part., 4 février 1589; MC/ET/XXIX/85
      contrat de mariage; Juiverie (rue de la); Dumont, Pierre; Dumont, Simon; Gouppil, Claude; Huchet, Marie; tabletier; passementier
    - Contrat de mariage entre noble homme, maître François Luillier, conseiller, notaire et secrétaire du Roi, demeurant rue des Singes, paroisse Saint-Paul, fils d'honorable homme, sieur François Luillier, bourgeois de Paris, marchand, d'une part, et damoiselle Anne Brachet, veuve, demeurant rue Sainte-Croix de la Bretonnerie, paroisse Saint-Jean en Grève, veuve de Messire Robert Marteau, Seigneur de Nogent le Benard, conseiller du Roi et maître ordinaire en sa Chambre des Comptes, d'autre part., 14 février 1589; MC/ET/XXIX/85
      contrat de mariage; Nogent-le-Bernard (Sarthe); Singes (rue des); Brachet, Anne; Luillier, François (15..-15..?); Marteau, Robert; commerçant; comptable; magistrat; notaire; secrétaire du roi (Ancien Régime)
    - Contrat de mariage entre Lucas Baudouyn, compagnon esguilletier, demeurant rue de la Tannerie, paroisse Saint-Gervais, fils de (?) Baudouyn, décédé, meunier, demeurant à Pontoise et de Ysabeau Pizet, décédée, d'une part, et Esmée Ytier, fille de Emond Ytier, décédé, tonnellier, demeurant à Ligny le Chastel près Auxerre et de Jeanne Roberde, décédée, d'autre part., 19 mars 1589; MC/ET/XXIX/85
      contrat de mariage; Auxerre (Yonne); Ligny-le-Châtel (Yonne); Tannerie (rue de la); Pontoise (Val-d'Oise); Baudouin (M.); Baudouin, Lucas; Pizet, Isabeau; Roberde, Jeanne; Ytier, Emond; Ytier, Esmée; fabricant d'accessoires vestimentaires; meunier; tonnelier
    - Contrat de mariage entre Charles Masson, serviteur domestique de Messire A. Tournebut, d'une part, et Suzanne Monicard, servante domestique de maître David Pineau, fille de Jean Monicard, décédé, laboureur, demeurant à Nanteuil le Haudouin, d'autre part., 16 avril 1589; MC/ET/XXIX/85
      contrat de mariage; Nanteuil-le-Haudouin (Oise); Masson, Charles; Monicard, Jean; Monicard, Suzanne; Pineau, David; Tournebut, A.; employé de maison; agriculteur
    - Contrat de mariage entre Jean Desgeorges, écuyer, sr des Georges, d'une part, et damoiselle Anne Torcy, veuve, demeurant rue Bertin Poirée, paroisse Saint-Germain l'Auxerrois, fille de (?) (?) et de damoiselle Girarde de Foquamberges, demeurant rue de la Calandre, d'autre part., 16 avril 1589; MC/ET/XXIX/85
      Le futur, natif d'Orange au Comtat Venaissin.
      contrat de mariage; Orange (Vaucluse); Bertin-Poirée (rue); Calandre (rue de la); Desgeorges, Jean; Foquamberges, Girarde de; Torcy, Anne
    - Contrat de mariage entre honorable homme Nicolas Regnier, maître boulanger, demeurant Faubourg Saint-Jacques, d'une part, et Denise Fouquet, veuve, demeurant rue Neuve Notre Dame, d'autre part., 12 juin 1589; MC/ET/XXIX/85
      contrat de mariage; Neuve-Notre-Dame (rue); Saint-Jacques (faubourg); Fouquet, Denise; Regnier, Nicolas; boulanger
    - Contrat de mariage entre Martin Lhoste, maître jardinier, demeurant Faubourg Saint-Martin, paroisse Saint-Laurent, d'une part, et Nicole Bouré, demeurant Faubourg Saint-Martin, fille de Laurent Bouré, décédé, boulanger, demeurant à Pontoise et de Denise Patte, décédée, d'autre part., 19 juin 1589; MC/ET/XXIX/85
      contrat de mariage; Saint-Martin (faubourg); Pontoise (Val-d'Oise); Bouré, Laurent; Bouré, Nicole; Lhoste, Martin; Patte, Denise; boulanger; jardinier
    - Contrat de mariage entre François Leconte, marchand, demeurant rue Galande, près de la Place Maubert, fils de Florent Leconte, laboureur, demeurant à Mondidier et de Jeanne Dar, d'une part, et Marie Lalouette, demeurant Faubourg Saint-Jacques, paroisse Saint-Étienne du Mont, fille de Pierre Lalouette, drappier drappant, demeurant à Fécamp et de Marguerite Leboutillier, d'autre part., 24 juin 1589; MC/ET/XXIX/85
      contrat de mariage; Fécamp (Seine-Maritime); Montdidier (Somme); Galande (rue); Maubert (place); Saint-Jacques (faubourg); Dar, Jeanne; Lalouette, Marie; Lalouette, Pierre; Leboutillier, Marguerite; Leconte, Florent; Leconte, François; tisserand; agriculteur; commerçant
  - Minutes. 1589, juillet - 1589, décembre, juillet 1589 - décembre 1589; MC/ET/XXIX/86; registre
    - Contrat de mariage entre Roland Prenery, marchand, demeurant rue de la Licorne, paroisse Sainte-Marie Madeleine, fils de Thomas Prenery, décédé, marchand de bétail, demeurant à La Salle au diocèse d'Angers et de Françoise Robert, décédée, d'une part, et Marie Allard, âgée de 25 ans, fille de Robert Allard, décédé, tonnelier, demeurant à Fismes au diocèse de Reims et de Catherine Houasset, d'autre part., 1589; MC/ET/XXIX/86
      Pas de date indiquée.
      Précisions sur les lieux: La Salle-et-Chapelle-Aubry (Maine-et-Loire)--La Salle-Aubry
      contrat de mariage; Angers (Maine-et-Loire); Fismes (Marne); La Salle-et-Chapelle-Aubry (Maine-et-Loire); Licorne (rue de la); Reims (Marne); Allard, Marie; Allard, Robert; Houasset, Catherine; Prénery, Roland; Prénery, Thomas; Robert, Françoise; commerçant; commerçant; tonnelier
    - Contrat de mariage entre Jean Watelin, cocher, fils de Nicolas Watelin, décédé, laboureur, demeurant à Courcelles près Montdidier et de Jacqueline Froissant, décédée, d'une part, et Antoinette Pellerin, veuve, d'autre part., 14 août 1589; MC/ET/XXIX/86
      contrat de mariage; Courcelles-Epayelles (Oise); Montdidier (Somme); Froissant, Jacqueline; Pellerin, Antoinette; Watelin, Jean; Watelin, Nicolas; conducteur de véhicules; agriculteur
    - Contrat de mariage entre Pierre Bury, compagnon pêcheur, demeurant Faubourg Saint-Germain des Prés, paroisse Saint-Sulpice, d'une part, et Claude Tontin, demeurant Marché Neuf, paroisse Saint-Germain le Vieil, fille de Loys Tontin, décédé, maître tailleur d'habits, et de Claude Rivelot, décédée, d'autre part., 25 août 1589; MC/ET/XXIX/86
      contrat de mariage; Saint-Germain (faubourg); Bury, Pierre; Rivelot, Claude; Tontin, Claude; Tontin, Loys; marin-pêcheur; tailleur d'habits
    - Contrat de mariage entre Denis Gilbert, maître savetier, demeurant rue Saint-Honoré, paroisse Saint-Germain l'Auxerrois, d'une part, et Geneviève Barré, demeurant rue de la Barillerie, fille de Martin Barré, décédé, meunier, demeurant à Enancourt le Sec, prévôté de Chaumont au Vexin français et de Rose (?), demeurant près de Beauvais, d'autre part., 21 septembre 1589; MC/ET/XXIX/86
      Le nom de la mère de la future est laissé en blanc; la mère de la future, à présent femme d'un meunier.
      contrat de mariage; Enencourt-le-Sec (Oise); Barillerie (rue de la); Saint-Honoré (rue); Barré, Geneviève; Barré, Martin; Barré, Rose; Gilbert, Denis; meunier; bottier
    - Contrat de mariage entre Pierre Alain, marchand mercier, demeurant rue de la Calandre, paroisse Saint-Germain le Vieil, fils de Pierre Alain, décédé, chapelier, demeurant à Clermont en Beauvaisis et de Noémie Decote, décédée, d'une part, et Jeanne Hubert, demeurant rue de la Calandre, fille d'honorable personne François Hubert, marchand mercier au Palais, demeurant rue de la Calandre, paroisse Saint-Germain le Vieil et d'honorable personne Robine Goux, d'autre part., 24 septembre 1589; MC/ET/XXIX/86
      contrat de mariage; Clermont (Oise); Calandre (rue de la); Palais de Justice (boutique); Alain, Pierre; Decote, Noémie; Goux, Robine; Hubert, François; Hubert, Jeanne; fabricant d'accessoires vestimentaires; commerçant
    - Contrat de mariage entre honnête personne Pierre Belin, maçon, demeurant rue des Jardins, paroisse Saint-Paul, d'une part, et Agathe Picart, chaperonnière, demeurant Port Saint-Bernard, paroisse Saint-Étienne du Mont, fille de Pierre Picart, décédé, marchand de vin, et d'honorable personne Françoise Lanquetz, demeurant Port Saint-Bernard, paroisse Saint-Étienne du Mont, d'autre part., 29 septembre 1589; MC/ET/XXIX/86
      La mère de la future, à présent épouse d'un juré mouleur de bois, bourgeois de Paris.
      contrat de mariage; Jardins (rue des); Saint-Bernard (port); Belin, Pierre; Lanquetz, Françoise; Picart, Agathe; Picart, Pierre; commerçant; maçon; officier civil (Ancien Régime)
    - Contrat de mariage entre Pierre Favier, pottier de terre, demeurant rue de la Clef, paroisse Saint-Marcel, fils de Charles Favier, décédé, maître pottier de terre, demeurant à Pontoise et de Huguette Moyneau, décédée, d'une part, et Jacqueline Deslardens, veuve, d'autre part., 29 octobre 1589; MC/ET/XXIX/86
      contrat de mariage; Clef (rue de la); Pontoise (Val-d'Oise); Deslardens, Jacqueline; Favier, Charles; Favier, Pierre; Moyneau, Huguette; potier; potier
    - Contrat de mariage entre honorable personne Jean Picquery, bourgeois de Paris, demeurant rue Saint-Jacques, paroisse Saint-Séverin, d'une part, et honorable personne Françoise Mamyneau, veuve, demeurant rue du Foin, paroisse Saint-Séverin, d'autre part., 14 novembre 1589; MC/ET/XXIX/86
      contrat de mariage; Foin (rue du); Saint-Jacques (rue); Mamyneau, Françoise; Picquery, Jean
  - Minutes. 1590, janvier - 1590, décembre, janvier 1590 - décembre 1590; MC/ET/XXIX/87; registre
  - Minutes. 1591, janvier - 1591, décembre, janvier 1591 - décembre 1591; MC/ET/XXIX/88; registre
  - Minutes. 1592, janvier - 1592, décembre, janvier 1592 - décembre 1592; MC/ET/XXIX/89; registre
  - Minutes. 1593, MC/ET/XXIX/90; registre
  - Minutes. 1594, janvier - 1594, juin, janvier 1594 - juin 1594; MC/ET/XXIX/91; registre
  - Minutes. 1594, juillet - 1594, décembre, juillet 1594 - décembre 1594; MC/ET/XXIX/92; registre
  - Minutes. 1595, janvier - 1595, juin, janvier 1595 - juin 1595; MC/ET/XXIX/93; registre
  - Minutes. 1595, juillet - 1595, décembre, juillet 1595 - décembre 1595; MC/ET/XXIX/94; registre
  - Minutes. 1596, janvier - 1596, juin, janvier 1596 - juin 1596; MC/ET/XXIX/95; registre
  - Minutes. 1596, juillet - 1596, décembre, juillet 1596 - décembre 1596; MC/ET/XXIX/96; registre
  - Minutes. 1597, janvier - 1597, juin, janvier 1597 - juin 1597; MC/ET/XXIX/97; registre
  - Minutes. 1597, juillet - 1597, décembre, juillet 1597 - décembre 1597; MC/ET/XXIX/98; registre
  - Minutes. 1598, janvier - 1598, juin, janvier 1598 - juin 1598; MC/ET/XXIX/99; registre
  - Minutes. 1598, juillet - 1598, décembre, juillet 1598 - décembre 1598; MC/ET/XXIX/100; registre
  - Minutes. 1599, janvier - 1599, juin, janvier 1599 - juin 1599; MC/ET/XXIX/101; registre
  - Minutes. 1599, juillet - 1599, décembre, juillet 1599 - décembre 1599; MC/ET/XXIX/102; registre
  - Minutes. 1600, janvier - 1600, juin, janvier 1600 - juin 1600; MC/ET/XXIX/103; registre
    - VAUVERS (Abb. N.D. de) ordre de Chartreuse lez P. § Constitution, 7 janvier 1600; MC/ET/XXIX/103; fol. XIII
      Fichier dit 'général' XVIIe-XVIIIe siècles, par le personnel du Minutier, 1954-1999 ( fichier papier entièrement dématérialisé; voir contexte dans le Plan d’orientation général - Notaires de Paris, guides thématiques du Minutier).
      Date de révision: 2011-2012
      Date de création de la notice: 2010
      Vauvers, Abb. N.D. de
    - BARILLAULT (René de) écuyer natif du Bas Poitou § Testament de René de BARILLAULT inhumé de Saint-Sulpice, église ou cimetière, 17 janvier 1600; MC/ET/XXIX/103; fol. XXXV
      testament; Barillault, René de
    - DELAFON (Hugues) maître maçon gde rue du fg Saint-des Prés § mariage de. .. avec Elisabeth COUPEL stipulant pour elle Ja. ANDROUET DU CERCEAU, son oncle, architecte ordinaire du R. [r. Saint-Th. du Louvre]. [en présence de Salomon Brosse, ingénieur de l'artillerie de France, son cousin]., 25 janvier 1600; MC/ET/XXIX/103; fol. LVII
      Artisans XVIIe, par M. Jurgens, M.A. Fleury, R. Gourmelon et le personnel du Minutier central, 1954-1996 (fichier papier entièrement dématérialisé; voir contexte dans le Plan d’orientation général - Notaires de Paris, guides thématiques du Minutier).
      contrat de mariage; Delafon, Hug Androuet du Cerceau, Jacques ues
    - ST MARTIN (rue) § Vente de maison proche la porte, 25 janvier 1600; MC/ET/XXIX/103; fol. LIX
      acte de vente; St Martin, rue
    - POTERIE (rue de la Vieille) à l'image Saint-Martin § Bail, 26 janvier 1600; MC/ET/XXIX/103; fol. LXIII
      bail; Poterie, rue de la Vieille
    - TOUCHART (Christophe) libraire et relieur de livres r. Saint-Jacques paroisse Saint-Benoît § Bail, 28 janvier 1600; MC/ET/XXIX/103; fol. LXIX
      bail; Touchart, Christophe
    - CHAALIS (Abbaye de) ordre de Saint-Benoît diocèse de Senlis § Bail du revenu temporel, 29 janvier 1600; MC/ET/XXIX/103; fol. LXXIII
      bail; Fontaine-Chaalis (Oise); Chaalis (Oise, abbaye de)
    - FEBURET (Jehan) maître graveur r. de la Calendre § Déclaration relative à l'adjudication d'un étal en la gde salle du Palais, février 1600; MC/ET/XXIX/103; fol. CXVII
      déclaration; Feburet, Jehan
    - ST BARTHELEMY (église) chapelle N.D. des Voûtes étant au dessus du choeur § Transaction avec le Communauté des ceinturiers, 1er février 1600; MC/ET/XXIX/103; fol. IX/XX/XVIII
      accord; St Barthelemy, église
    - LANNOY (Christophe de) chevalier seigneur de la Boissière C/ne/ de 50 hommes d'armes des Ordon. du R. gouverneur d'Amiens § Testament; Inhumé en la gde église d'Amiens., 4 février 1600; MC/ET/XXIX/103; fol. CIIII
      testament; Lannoy, Christophe de
    - ORSIGNY § Vente d'héritages, 12 février 1600; MC/ET/XXIX/103
      acte de vente
    - MINIMES de Vincennes § Bail de terres à Fontenay, 18 février 1600; MC/ET/XXIX/103; fol. VI/XX/XVII
      bail
    - SENECTERE (Henry de) chevalier seigneur du lieu demeurant à la Ferte Nabert § Accords avec J.B. de GUERIBALD Saint-du Brueil, 29 février 1600; MC/ET/XXIX/103; fol. IX/XX/X
      accord; Senectere, Henry de
    - GALOPIN (Oudin) bourgeois de Paris logé vis à vis Sainte-Gen. des Ardents § Testament de Oudin GALOPIN; Inhumé à Sainte-Geneviève des Ardents devant la chapelle N.D., 2 mars 1600; MC/ET/XXIX/103; fol. II/C/VI
      testament; Galopin, Oudin
    - JOYEUSE (François cardinal de) Pair de France § Accords entre François cardinal de JOYEUSE fils et héritier de Guillaume de J. maréchal de Fr. et gen/l/ en Languedoc et Marie de BATARNAY sa femme - Hierosme de GONDY gent. ordinaire de la Ch. du Roi, 10 mars 1600; MC/ET/XXIX/103; fol. II/C/LI
      accord; Joyeuse, François cardinal de
    - LAUBESPINE (Jehan de) + év. d'Orleans abbé de Saint-Eloi de Noyau § Transaction entre les fr. et héritiers de Jehan de LAUBESPINE et le chapitre de l'Egl. de Noyon, 22 mars 1600; MC/ET/XXIX/103; fol. II/C/IIII/XX/XVIII
      accord; Laubespine, Jehan de
    - TRANSNONNAINS (rue) enseigne de l'étoile § Titre d'une maison qui apportait au couvent N.D. de VAUVERS qui l'aurait vendue à Pierre PATTU marchand b de P. le 4-6-1599 pard. DELABARDE et COTHEREAU, 28 mars 1600; MC/ET/XXIX/103; fol. III/C/XIX
      Transnonnains, rue